【裁判字號】    99,簡上,62
【裁判日期】    990505
【裁判案由】    詐欺
【裁判全文】
臺灣板橋地方法院刑事判決              99年度簡上字第62號
上  訴  人
即  被  告  甲○○
上列上訴人即被告因詐欺案件，不服本院中華民國98年12月14日
98年度簡字第9381號第一審刑事簡易判決（聲請簡易判決處刑案
號：98年度偵字第26294 號、移送併辦案號：98年度偵字第
29885 號、第30588 號），提起上訴，本院管轄之第二審合議庭
判決如下：
    主  文
上訴駁回。
    事實及理由
一、本案經本院審理結果，認第一審以被告甲○○幫助意圖為自
    己不法之所有，以詐術使人將本人之物交付之2 次犯行，依
    刑法第30條第1 項前段、第2 項、第339 條第1 項、第55條
    、第41條第1 項、第51條第6 款、刑法施行法第1 條之1 第
    1 項、第2 項前段等規定，各判處拘役50日，如易科罰金，
    以新臺幣（下同）1,000 元折算1 日，並定應執行拘役90日
    ，如易科罰金，以1,000 元折算1 日，其認事用法均無違誤
    ，量刑亦屬適當，應予維持，爰引用如附件第一審刑事簡易
    判決書所記載之犯罪事實、證據及理由。
二、上訴人即被告提起上訴否認犯罪，辯稱：伊係於工作時被火
    燒傷後失業，在家休養期間因無收入又積欠卡費，而在蘋果
    日報分類廣告上見刊登代辦貸款訊息，遂撥打電話詢問，一
    自稱為台新銀行人員之張先生告知伊要幫伊製作銀行往來紀
    錄，並請會計師為伊作帳，而要伊提出國泰世華銀行之帳戶
    提款卡及密碼，伊寄至臺中縣太平市○○路73號予王彩霞會
    計師後，又因伊忘記提款卡密碼，遂再寄慶豐銀行帳戶之提
    款卡及密碼至臺中市市○路86號予林美雪會計師，經過5 日
    後，該張先生電話已不通，之後又接到國泰世華銀行的通知
    電話，才知道自己被騙了，也成為了受害人，伊並無提供帳
    戶之幫助詐欺行為云云。
三、經查，原審就何以認定被告提供其之提款卡連同密碼資料供
    詐欺集團使用，被告如何構成幫助詐欺之犯行，業已於其判
    決暨所引用之檢察官聲請簡易判決處刑書及移送併辦意旨書
    內詳予說明，經核並無明顯矛盾或不合常情之處，要無違反
    論理法則或經驗法則，被告仍執前詞上訴，其所辯自仍屬難
    取。再者，被告雖辯稱其係因向銀行辦理貸款，遂寄送其提
    款卡及密碼予自稱為台新銀行員工張先生所指定之會計師云
    云，惟查，被告於案發時為二十餘歲之人，且其教育程度係
    高職畢業（見偵卷第5 頁調查筆錄教育程度欄) ，而於本院
    審理時陳稱：伊因工作遭火燒傷而失業，並遭催繳卡債等語
    ，衡情其自具有相當之社會歷練及智識程度，倘對方果為台
    新銀行協助辦理貸款之人員，則應會尋正常程序及管道處理
    該貸款案件，並且必有嚴格徵信流程及專業財務諮詢，是被
    告如要提供個人身分資料，逕以將該等資料寄往或親自前往
    台新銀行臨櫃辦理即可，亦得為彼此覆核確認之動作，豈會
    由該自稱「張先生」之男子指示被告將自身重要之提款卡及
    密碼指定寄至臺中某會計師？準此，被告均未予查證逕自聽
    信於該未曾謀面之人，再參以被告亦自承其知道存摺係屬個
    人重要保管之物，不得任意交由他人使用等情（見本院卷第
    56頁），堪認被告顯有在主觀上已預見提供帳戶之行為可能
    幫助他人犯詐欺取財罪，仍不違反其本意而執意為之，應認
    主觀上有幫助他人詐欺取財之不確定故意甚明。被告上開所
    辯，俱係卸責之詞，殊難採信。從而，本案事證明確，被告
    犯行堪以認定。
四、原審以本案事證明確，予以論罪，並審酌被告並無前科，提
    供2 帳戶供他人詐欺取財，助長詐騙財產犯罪之風氣，致使
    執法人員難以追查正犯之事實身分，增加被害人尋求救濟之
    困難，擾亂金融交易往來秩序，危害社會正常交易安全，兼
    衡被害人遭詐騙金額暨被告之品行、生活狀況、智識程度、
    犯罪之動機、目的、手段及犯罪後之態度等一切情狀，分別
    量處拘役50日、50日，並均諭知易科罰金之折算標準，且定
    其應執行之刑，其論罪科刑並無違誤，量刑亦屬妥適。本案
    被告上訴為無理由，應予駁回。
據上論斷，依刑事訴訟第455 條之1 第1 項、第3 項、第368 條
、第373 條，判決如主文。
本案經檢察官陳豐年到庭執行職務。
中    華    民    國    99    年    5     月    5     日
                  刑事第十一庭  審判長法  官  張江澤
                                      法  官  劉景宜
                                      法  官  陳海寧
以上正本證明與原本無異。
不得上訴。
                                      書記官  馮得弟
中    華    民    國    99    年    5     月    7     日
附錄本案論罪科刑法條全文：
刑法第339條（普通詐欺罪）
意圖為自己或第三人不法之所有，以詐術使人將本人或第三人之
物交付者，處 5 年以下有期徒刑、拘役或科或併科 1 千元以下
罰金。
以前項方法得財產上不法之利益或使第三人得之者，亦同。
前二項之未遂犯罰之。

司法院資訊處製作；財團法人民間司法改革基金會備份。
